【裁判字號】    95,上訴,452
【裁判日期】    950331
【裁判案由】    違反毒品危害防制條例
【裁判全文】
臺灣高等法院高雄分院刑事判決         95年度上訴字第452號
上  訴  人  臺灣高雄地方法院檢察署檢察官
被      告  甲○○
上列上訴人因被告違反毒品危害防制條例案件，不服臺灣高雄地
方法院94年度訴字第3478號中華民國95年1 月26日第一審判決（
起訴案號：臺灣高雄地方法院檢察署94年度毒偵字第5383、5881
號，移送併辦案號：同檢察署94年度撤緩偵字第232 號、95年度
毒偵字第1593號），提起上訴，本院判決如下：
    主  文
原判決撤銷。
甲○○連續施用第一級毒品，累犯，處有期徒刑壹年肆月，扣案
之第一級毒品海洛因小包（驗後淨重點柒公克、空包裝重
零點陸玖公克）、壹小包（驗後淨重零點貳壹公克、空包裝重零
點壹捌公克）、橡皮管壹條、吸管湯匙肆支、空塑膠袋壹包，均
沒收銷燬之；又連續施用第二級毒品，累犯，處有期徒刑捌月，
扣案殘留第二級毒品甲基安非他命之吸食器壹組及玻璃吸食器
支沒收銷燬之。應執行有期徒刑壹年拾月，扣案之第一級毒品海
洛因小包（驗後淨重點柒公克、空包裝重零點陸玖公克）
、壹小包（驗後淨重零點貳壹公克、空包裝重零點壹捌公克）、
橡皮管壹條、吸管湯匙肆支、空塑膠袋壹包，殘留第二級毒品甲
基安非他命之吸食器壹組及玻璃吸食器支均沒收銷燬之。
    事  實
一、甲○○前於民國（以下同）89年間因施用毒品案件，經臺灣
    高雄地方法院檢察署檢察官起訴並聲請強制戒治，由台灣高
    雄地方法院以89年度毒聲字第6317號裁定令入戒治處所施以
    強制戒治1 年，嗣因戒治成效經評定為合格，認無繼續戒治
    之必要，由該院以90年度毒聲字第2460號裁定停止戒治，所
    餘戒治期間，付保護管束，復經該院以90年度毒聲字第5153
    號裁定撤銷停止戒治，於90年11月29日強制戒治期滿，此案
    並經該院以89年度易字第4562號判處有期徒刑6 月確定。復
    因施用毒品案件，經該院以91年度訴字第939 號判處有期徒
    刑10月、6 月，與前開案件經該院以91年度聲字第2719號裁
    定定其應執行刑有期徒刑1 年8 月確定，於93年5 月22日縮
    短刑期執行完畢。
二、甲○○仍不知悔改，明知海洛因及甲基安非他命業經公告分
    別列為毒品危害防制條例第2 條第2 項第1 款、第2 款之第
    一、二級毒品，不得非法持有、施用，竟基於施用第一級毒
    品海洛因之概括犯意，於前開強制戒治執行完畢釋放後5 年
    內即93年12月10日12時起至95年1 月15日10時許止，連續在
    其位於高雄市○○區○○路718 巷13號住處，以將第一級毒
    品海洛因摻入香菸吸食之方式，每日施用第一級毒品海洛因
    1 次；另又基於施用第二級毒品甲基安非他命之概括犯意，
    於93年12月10日12時起至95年1 月15日10時許止，在其上開
    住處，以將第二級毒品甲基安非他命置於吸食器內在下方點
    火加熱後吸食其氣體方式，每2 日施用第二級毒品甲基安非
    他命1 次。嗣為警分別於下述時地查獲：(一)於94年3 月23日
    14 時30 分許，經警持搜索票至其住處2 樓搜索，當場扣得
    殘留第二級毒品甲基安非他命之吸食器1 組及玻璃吸食器3
    支，經其同意採集尿液送驗呈嗎啡及甲基安非他命陽性反應
    ；(二)於同年6 月11日24時5 分許，在高雄市○○路983 號前
    ，因形跡可疑，為警盤查，經其同意採集尿液送驗，檢驗結
    果呈嗎啡及甲基安非他命陽性反應而查獲；(三)於同年7 月15
    日17 時10 分許，在高雄市○○○路469 號7 樓之1 ，經該
    處承租人李明達同意警方搜索，為警自甲○○皮包內扣得第
    一級毒品海洛因3 包（驗後淨重3.37公克，空包裝重0.69公
    克），經其同意採集尿液送驗，檢驗結果呈嗎啡及甲基安非
    他命陽性反應而知悉上情。(四)於95年1 月15日11時15分許，
    在高雄市三民區○○○路南向365 公里處，又為警查獲，並
    扣得海洛因1 小包淨重0.21公克，及扣得吸食第一級毒品使
    用之橡皮管1 條、吸管湯匙4 支、空塑膠袋1 包。
三、案經高雄市政府警察局保安警察大隊、楠梓分局分別移送臺
    灣高雄地方法院檢察署檢察官偵查起訴並移送併辦。
    理  由
一、上揭施用第一、二級毒品之事實，業據被告甲○○於原審及
    本院審理時坦承不諱，且其於上開時間分別為警查獲時所採
    取之尿液，經送請高雄市立凱旋醫院檢驗，均呈嗎啡及甲基
    安非他命陽性反應，有該院94年4 月4 日、6 月27日、7 月
    25日出具之濫用藥物尿液檢驗報告各1 份附卷可稽（見94年
    度毒偵字第3079號第55頁、第5383號第42頁、第5881號第27
    頁），又其於95年1 月15日11時15分許，在高雄市三民區○
    ○○路南向365 公里處為警查獲時所採取之尿液，經送請長
    榮大學檢驗，呈嗎啡及甲基安非他命陽性反應，有該大學95
    年1 月25日出具之編號0000000 號尿液檢驗報告1 份附卷可
    稽（見95年度毒偵字第1593號卷第47頁）；扣案之白粉3 小
    包、1 小包送請法務部調查局檢驗結果，送驗白粉確含第一
    級毒品海洛因成分（驗後淨重3.37公克、空包裝重0.69公克
    ），有該局94年10月3 日調科壹字第220020967 號、95年3
    月9 日調科壹字第220022464 號鑑定通知書2 紙在卷可考（
    見94年度毒偵字第5881號卷第30頁及本院卷內鑑定書）；另
    扣案之吸食器1 組、玻璃吸食器3 支，經送請高雄醫學大學
    附設中和紀念醫院鑑定結果，均檢出殘留第二級毒品甲基安
    非他命之陽性反應，有該院94年12月20日報告編號0000-000
    至329 號之檢驗報告各乙份可佐（見原審卷第48至第51頁）
    ，並有上開第一級毒品海洛因3 包及殘留第二級毒品甲基安
    非他命之吸食器1 組、玻璃吸食器3 支，及橡皮管1 條、吸
    管湯匙4 支、空塑膠袋1 包扣案可資佐證，足証被告甲○○
    上開自白與事實相符，自可採為認定事實之證據，其施用第
    一、二級毒品之犯罪事實，堪以認定。被告甲○○前因施用
    毒品案件，經台灣高雄地方法院裁定令入戒治處所施以強制
    戒治，復以裁定停止戒治，又經該院以90年度毒聲字第5153
    號裁定撤銷停止戒治，於90年11月29日強制戒治期滿之事實
    ，有臺灣高等法院被告前案紀錄表、本院被告院內索引卡紀
    錄表及臺灣高雄地方法院檢察署刑案資料查註紀錄表各乙份
    附卷可參，其於強制戒治執行完畢釋放後，5 年內再犯本件
    施用第一、二級毒品罪，事證明確，其犯行已堪認定。
二、按對於施用毒品者之追訴，依毒品危害防制條例第23條第2
    項規定：「觀察、勒戒或強制戒治執行完畢釋放後，5 年內
    再犯第10條施用毒品之罪者，應依法追訴」，本件被告甲○
    ○前因施用毒品案件，經檢察官起訴並聲請強制戒治，由台
    灣高雄地方法院裁定令入戒治處所施以強制戒治，於90年11
    月29日強制戒治執行完畢，其於強制戒治執行完畢釋放後，
    5 年內再犯本件施用毒品案件，依毒品危害防制條例第23條
    第2 項之規定，應依法追訴。核被告甲○○所為，係犯毒品
    危害防制條例第10條第1 項之施用第一級毒品罪及同條例第
    10條第2 項之施用第二級毒品罪。被告甲○○先後多次施用
    第一、二級毒品之犯行，時間緊接，均犯相同之罪名，顯係
    出於概括之犯意為之，為連續犯，均應依刑法第56條之規定
    以一罪論。檢察官移送併案審理部分（即94年度撤緩偵字第
    232 號、95年度毒偵字第1593號）即被告於94年1 月起至同
    年3 月12日19時許止施用第一級毒品海洛因及第二級毒品甲
    基安非他命之犯行，以及至95年1 月15日11時15分許，在高
    雄市三民區○○○路南向365 公里處，又為警查獲吸毒部分
    ，雖均未據起訴，惟與已起訴部分，各有連續犯之裁判上一
    罪關係，為起訴效力所及，本院自得一併審究。被告甲○○
    持有第一、二級毒品進而施用，持有之低度行為各為施用之
    高度行為所吸收，均不另論持有毒品之罪。被告甲○○所犯
    上開二罪，罪名各別，行為互異，應分論併罰。被告甲○○
    前於89、91年間因違反毒品危害防制條例案件，經台灣高雄
    地方法院分別判處有期徒刑6 月、10月、6 月，並經裁定定
    其應執行有期徒刑1 年8 月確定，於93年5 月22日縮短刑期
    執行完畢，此有臺灣高等法院被告前案紀錄表及臺灣高雄地
    方法院檢察署刑案資料查註紀錄表各乙份在卷可稽，其於5
    年以內再犯本件有期徒刑以上之罪，為累犯，應依刑法第47
    條規定加重其刑。
四、原審予以論科，固非無見，惟查原審就被告甲○○至95年1
    月15日11時15分許，在高雄市三民區○○○路南向365 公里
    處，又為警查獲施用毒品部分未及審究，及未沒收扣案之部
    分海洛因及吸毒工具，尚有未洽，檢察官上訴請求就該部分
    併案審判，為有理由，原判決自應予撤銷。審酌被告甲○○
    前有多次毒品前科，並經觀察、勒戒及強制戒治，仍未能徹
    底戒絕毒品，復犯本案施用毒品罪，顯見其無戒毒悔改之意
    志，其施用毒品係自戕一己之身體健康，尚未對他人造成危
    害，犯後坦承犯行，態度尚可等一切情狀，爰各量處如主文
    第2 項所示之刑，並定其應執行刑為有期徒刑1 年10月。扣
    案之海洛因（驗後淨重3.37公克）及1 小包驗後淨重0.21公
    克，屬第一級毒品無誤，而其包裝袋（空包裝重0.69公克、
    0.18公克）與其上殘留第一級毒品無從分離，及吸毒使用之
    橡皮管1 條、吸管湯匙4 支、空塑膠袋1 包，與其上殘留第
    一級毒品無從分離，至殘留第二級毒品甲基安非他命之吸食
    器1 組及玻璃吸食器3 支，與其上殘留之甲基安非他命亦無
    從分析剝離，均依毒品危害防制條例第18條第1 項前段規定
    宣告沒收銷燬之。
據上論結，應依刑事訴訟法第369 條第1 項前段、第364 條、第
299 條第1 項前段，毒品危害防制條例第10條第1 項、第2 項、
第18條第1 項前段，刑法第11條、第56條、第47條、第51條第5
款、第9 款，判決如主文。
本案經檢察官陳國全到庭執行職務。
中    華    民    國    95    年    3     月    31    日
                  刑事第六庭  審判長法  官  張盛喜
                                    法  官  范惠瑩
                                    法  官  李璧君
以上正本證明與原本無異。
施用安非他命部分不得上訴。
施用海各因部分如不服本判決應於收受本判決後10日內向本院提
出上訴書狀，其未敘述上訴理由者，並得於提起上訴後10日內向
本院補提理由書狀（均須按他造當事人之人數附繕本）「切勿逕
送上級法院」。
中    華    民    國    95    年    3     月    31    日
                                    書記官  林明威
附錄本件判決論罪科刑法條：
毒品危害防制條例第10條
施用第一級毒品者，處6月以上5年以下有期徒刑。
施用第二級毒品者，處3 年以下有期徒刑。


司法院資訊處製作；財團法人民間司法改革基金會備份。
